



Онаша Жанболат Онаша

Male, 31 year, born on 28 January 1988

+7 (701) 4911166 — preferred means of communication <u>zhanbo1988@gmail.com</u> Skype: zhanbo mgl

Reside in: Nur-Sultan

Citizenship: Kazakhstan, work permit at: Kazakhstan

Ready to relocate, ready for business trips

Desired position and salary

ІТ-специалист и Программист Инженер

IT, Internet, Telecom

- Software Development
- Networks
- · System Administrator

Employment: project work, work placement, volunteering, part time, full time Work schedule: remote working, flexible schedule, full day, shift schedule travel time to work: any

Work experience —8 years 10 months

October 2018 — till now 11 months

АО «НК «Казахстан Инжиниринг»

Kazakhstan, ke.kz/

Менеджер по IT

- Обслуживание и тех.поддержка Active Directory, VMware ESXi, DNS, DHCP, Exchange, WSUS, VMWare, SQL, 1C, Kerio, Cisco
- Обслуживание и тех.поддержка антивирусные системы, так как, McAfee, Trend Micro InterScan Virtual Applinance, OfficeScanXG, Sandbox Deep Security Analyzer
- Поддержка сайтов компании
- Подготовление технической спецификации по IT оборудованию
- -Планирование ІТ бюджета.
- Обеспечение бесперебойной работы ІТ ресурсов компании
- Тех.поддержка системы контроля управления доступом(СКУТ)
- Консультирование и поддержка пользователей;
- Создание и подключение видео и аудио конференций на оборудовании;
- Тех.поддержка мультимедийного оборудования в переговорных комнатах;
- Мониторинг проектов. Приём, обработка и постановка задач в ИТ-отделы, контроль исполнения
- Обслуживание и тех.поддержка 1С:Документооборт КОРП 8
- Техническая поддержка распределенной ИТ-системы (работа, как правило, с конечными пользователями).
- Устранение неисправностей, возникших в результате выхода из строя оборудования или сбоев в работе системного ПО (Windows). Инсталляция и настройка оборудования...
- Техническая поддержка узкоспециализированных ИТ-систем, взаимодействие с тех-службами партнеров, заказчиков, поставщиков.
- Решение вопросов установки и поддержки работы систем видеонаблюдения (бесперебойная работа,

разграничение прав пользователей, архивирование)

November 2016 — till now 2 years 10 months

ИП "PRIME"

Nur-Sultan

Руководитель проекта

- План и стратегия развития на период времени
- Закупка спортивного оборудования и инвентаря и заключение договоров на поставку и обслуживания.
- План и организация рекламно-маркетинговой деятельности
- Составление всей необходимой отчетности и статистике по работе тренажерного зала.
- Формирование команды, обучение, тренинги, проведение лекций.
- Составление ежегодных бизнес-планов, финансовых моделей, фондов оплаты труда, бюджета доходов-расходов подразделения тренажерного зала.
- Организация мероприятий в тренажерном зале.
- Выполнение поставленного финансового плана и контроль выполнения плана инструкторами тренажерного зала.
- Организация рабочего времени и контроль работы инструкторского состава тренажерного зала.

November 2016 — November 2017 1 year 1 month

Академия государственного управления при Президенте Республики Казахстан

Nur-Sultan, www.pa-academy.kz

Специалист IT отдела

- Администрирования сайтов компании(Joomla)
- Поддержка сайтов компании(Joomla)
- Введение работы с гос. закупами
- Подготовление технической спецификации по ІТ оборудованию
- -Планирование бюджета.
- Установка компонента для www.goszakup.gov.kz, www.egov.kz, банковских сайтов и поддержка
- Обеспечение бесперебойной работы ІТ ресурсов компании
- Обслуживание системы контроля управления доступом(СКУТ)
- Консультирование и поддержка пользователей;
- Создание и подключение видео и аудио конференций на оборудовании Polycom,;
- Обслуживание и ремонт мультимедийного оборудования в переговорных комнатах;
- Сопровождение и подготовка коллективных мероприятий;
- Установка и настройка ПО;
- Мониторинг проектов. Приём, обработка и постановка задач в ИТ-отделы, контроль исполнения
- Установка и настройка ПО "Банк-клиент"
- Обслуживание по 1С 8
- Обслуживание по AD, DNS, DHCP, Exchange, WSUS, VMWare, SQL, 1C, Kerio, Cisco
- Техническая поддержка распределенной ИТ-системы (работа, как правило, с конечными пользователями).
- Устранение неисправностей, возникших в результате выхода из строя оборудования или сбоев в работе системного ПО (Windows). Инсталляция и настройка оборудования...
- Техническая поддержка узкоспециализированных ИТ-систем, взаимодействие с тех-службами партнеров, заказчиков, поставщиков.
- Решение вопросов установки и поддержки работы систем видеонаблюдения (бесперебойная работа, разграничение прав пользователей, архивирование)

August 2013 — November 2016 3 years 4 months

TURKUAZ GROUP OF COMPANY

Nur-Sultan, www.turkuaz.kz

IT - specialist

- Построение и администрирование ЛВС состоящей из 10 филиалов объединенных VPN каналами, (Windows XP, Офисные приложения) из них 14 серверов (Windows Server 2003,2008 R2 DHCP, RDP,

MSSQL), офисной техники, торговое и кассовое оборудование;

- Резервное копирование баз данных (SQL Management Studio), массивов данных и виртуальных машин, перенос на внешние хранилища данных.
- Установка ІР камеры и аналоговые, Беспроводное видеонаблюдение;
- Систем контроля и управления доступом;
- Монтаж сетевого, торгового и кассового оборудования;
- Ремонт и модернизация, закупка ПК, комплектующих, сетевого оборудования;
- -Администрирование 4х серверов на базе ОС Windows 2008 R2 Enterprise и 2012 Standart. Тех.поддержка офиса 30 человек ОС Windows 7, 8, 8.1.
- Инвентаризация, заказ техники.
- Wi-Fi роутреры, МФУ, коммутаторы, маршрутизаторы.
- Ведение договоров партнерских организаций в рамках ответственности ИТ отдела. Проведение переговоров с провайдерами (Интернет, телефония). Сокращение расходов на услуги интернета и телефонов.

November 2010 — October 2013 3 years

TOO Kinoplexx

Karaganda

ІТ-спениалист

- Настройка и тех. поддержка офисной техники, настройка кассовой аппаратуры (компьютеры, факсы и т.д.);
- Оптимизация производительности работы персонала с офисной техникой;
- Оптимизация производительности работы офисной техники;
- Обучение персонала работе с ПО и офисной техникой;
- Резервное копирование данных;
- Установка ІР камеры и аналоговые, Беспроводное видеонаблюдение;
- Монтаж сетевого, торгового и кассового оборудования;

Education

Higher

2010

Карагандинский государственный университет имени Е. А. Букетова, Караганда

Математика, Информатик

Key skills

Languages

Kazakh — Native

English — C1 — Advanced Russian — C2 — Proficiency

Skills

Администрирование серверов Windows DHCP VPN Windows Server 2003 Active Directory Обеспечение антивирусной защиты Администрирование сетевого оборудования ООП Антивирусная защита сети Java TCP/IP FTP Настройка ПК VMware Windows Server 2008 R2 Настройка сетевых подключений Adobe Photoshop HTTP Ремонт ПК CorelDRAW MS PowerPoint Управление проектами MS Outlook Ведение переговоров Управление персоналом Пользователь ПК Работа в команде Kerio Mail Server Администрирование Kerio Winroute Firewall Ms Exchange Server

Driving experience

Driver's licence category B, C

About me

Почему ушел с последнего рабочего места где работал IT-специалистом в Академия Государственного управлений при Президента Республики Казахстана?

- Отсутствие карьерного или профессионального роста.
- Желание изучать новые направления деятельности.

Знание AD, DNS, DHCP, Exchange, WSUS, VMWare, SQL, 1С, Kerio, Cisco

знание принципов охранных, пожарных сигнализация, СКУД

Навыки работы с компьютером, ПО – опытный пользователь;

Windows, Internet – опытный пользователь;

Delphi – применение объектно-ориентированного подхода при разработке приложений;

Java, Visual Studio, Borland C++, пакет Adobe CS, знание основ ООП – средний;

HTML, CSS, JavaScript, PHP, MySql – средний;

Разработка ПО на C++ для Windows - базовые навыки;

Установка и настройка операционных систем и ПО – опытный пользователь;

Знание в TCP/IP сетях: SSH, FTP, HTTP, DNS, Telnet, POP3, SMTP, DHCP,

RDP, VNC, Radmin, DameWare;

Знание антивирусных программ (Symantec, KAV, KIS, Nod32, Dr.Web, Avira, Panda, AVG);

Настройка и обслуживание серверов FreeBSD 8;

Установка IP камеры и аналоговые, Беспроводное видеонаблюдение;

Система контроля и управления доступом;